【裁判字號】    92,上易,2016
【裁判日期】    920819
【裁判案由】    侵占
【裁判全文】
臺灣高等法院刑事判決                          九十二年度上易字第二０一六號
    上  訴  人
    即  被  告  甲○○
右上訴人即被告因侵占案件，不服臺灣士林地方法院九十二年度易字第六號，中華民
國九十二年五月二十二日第一審判決（起訴案號：臺灣士林地方法院檢察署九十一年
度偵緝字第八一五號），提起上訴，本院判決如左：
    主  文
上訴駁回。
    事實及理由
一、本案經本院審理結果，認第一審以上訴人即被告甲○○犯刑法第三百三十六條第
    二項之業務侵占罪，判處有期徒刑八月，認事用法及量刑均無不當，應予維持，
    並引用第一審判決書記載之事實、證據及理由（如附件）。
二、被告上訴意旨略以：其因過失觸犯本案，並無故意侵占之實，雖願意和解，但無
    法負擔龐大之和解金額云云。但查被告係告訴人公司之業務員，負責該公司大台
    北地區（含台北市士林區、內湖區、北投區等地）之經銷商貨品款項收取之工作
    ，為從事業務之人，竟將其業務上所收取之貨款據為己有，未繳回公司等情，業
    據告訴人之代理人許麗芬、羅啟禎於警訊、偵查及原審審理時指訴在卷，且有告
    訴人公司之出貨單及如附表所列德芳西藥房等客戶之聲明書附卷為憑，顯見告訴
    人確有出貨予附表所列之客戶，被告業已收取如附表所列德芳西藥房等客戶貨款
    之事實甚明。另查，被告就如何委請朋友寄還貨品予告訴人乙節，始終未舉證以
    實其說，已難憑信，且被告自承伊與該友人認識沒多久，竟能將二十幾萬之貨品
    委由該友人寄送，且事後亦毫無留存任何寄送資料，顯與常情相違，被告辯稱伊
    有將退貨部分寄丟，因此才簽立該和解書云云，顯無足採。綜上而論，被告確有
    侵占前揭貨款之情事，被告前開所辯，均係卸責之詞，無足採信，本件事證明確
    ，被告犯行，洵堪認定，應依法論科。被告提起上訴空言否認，為無理由，應予
    駁回。
三、被告經合法傳喚，無正當理由不到庭，此有法務部戶役政連結作業系統查詢結果
    、本院在監
    ，本院爰不待其陳述逕行判決。
四、據上論結，應依刑事訴訟法第三百七十三條、第三百六十八條、第三百七十一條
    ，判決如主文。
本案經檢察官沈世箴到庭執行職務。
中      華      民      國    九十二    年      八      月      十九    日
                              臺灣高等法院刑事第九庭
                                  審判長法  官  李  文  成
                                        法  官  官  有  明
                                        法  官  周  盈  文
右正本證明與原本無異。
不得上訴。
                                        書記官  余  姿  慧
中      華      民      國    九十二    年      八      月      十九    日
附錄：本案論罪科刑法條全文
中華民國刑法第三百三十六條第二項：
 (公務公益侵占罪、業務侵占罪)
  對於公務上或因公益所持有之物，犯前條第一項之罪者，處一年以上七年以下有期
  徒刑，得併科五千元以下罰金。
  對於業務上所持有之物，犯前條第一項之罪者，處六月以上五年以下有期徒刑，得
  併科三千元以下罰金。
  前二項之未遂犯罰之。


司法院資訊處製作；財團法人民間司法改革基金會備份。
